【裁判字號】    97,家聲,402
【裁判日期】    971208
【裁判案由】    大陸地區判決聲請承認之裁定
【裁判全文】
臺灣高雄地方法院民事裁定             97年度家聲字第402號
聲  請  人  乙○○
相  對  人  甲○○
                      號
上當事人間聲請裁定認可大陸地區民事確定判決事件，本院裁定
如下：
    主  文
認可大陸地區湖南省邵陽市大祥區人民法院西元二００七年十月
八日（二００七）大法民初字第三六九號民事確定判決。
程序費用新臺幣壹仟元由相對人負擔。
    理  由
一、按在大陸地區作成之文書，經行政院設立或指定之機構或委
    託之民間團體驗證者，推定為真正；又在大陸地區作成之民
    事確定判決、民事仲裁判斷，不違背臺灣地區公共秩序或善
    良風俗者，得聲請法院裁定認可；前開規定，以在臺灣地區
    作成之民事確定裁判、民事仲裁判斷，得聲請大陸地區法院
    裁定認可或為執行名義者，始適用之，臺灣地區與大陸地區
    人民關係條例第7 條、第74條第1 項、第3 項分別定有明文
    。
二、本件聲請意旨略以：聲請人乙○○與相對人甲○○原係夫妻
    關係，後因感情破裂，經相對人訴請大陸地區湖南省邵陽市
    大祥區人民法院以西元2007年10月8 日（2007）大法民初字
    第369 號民事判決兩造離婚，並於西元2007年12月5 日確定
    在案，並經財團法人海峽交流基金會（下稱海基會）驗證屬
    實，爰依前開規定聲請裁定認可等語。
三、聲請人主張之上開事實，業據其提出湖南省邵陽市大祥區人
    民法院西元2007年10月8 日（2007）大法民初字第369 號民
    事判決暨其生效證明書，中華人民共和國湖南省邵陽市罡大
    公證處西元2008年10月22日（2008）邵罡証字第1764、1765
    號之公證書，海基會民國97年11月12日（97）南核字第0880
    59、088061號證明及聲請人之戶籍謄本各1 份等為證，堪信
    為真實。本院審酌上開判決書內容，係以兩造婚後因家庭瑣
    事發生爭吵，致使兩造感情產生裂痕，又相對人自西元2004
    年1 月返回邵陽市後，兩造分居已滿3 年，夫妻感情已完全
    破裂等情為據，判決准予兩造離婚，兩造之子蔡建霖由相對
    人扶養並負擔扶養費至蔡建霖成年時止，聲請人得探視蔡建
    霖，與我國民法第1052條第2 項、第1055條第1 項規定相當
    ，經核其判決內容亦與臺灣地區之公共秩序或善良風俗並無
    相違；又大陸地區業於87年1 月15日通過「最高人民法院關
    於人民法院認可台灣地區有關法院民事判決的規定」，並自
    同年5 月26日起施行，嗣在臺灣地區作成之民事確定裁判，
    已得依該規定聲請大陸地區法院裁定認可，是應認聲請人之
    聲請，於法有據，應予認可。
四、依非訟事件法第21條第2項、第24條第1項，民事訴訟法第78
    條，裁定如主文。
中    華    民    國    97    年    12    月    8     日
                  家事法庭法  官    邱泰錄
上為正本係照原本作成。
如對本裁定抗告，須於裁定送達後10日內向本院提出抗告狀。
中    華    民    國    97    年    12    月    8     日
                          書記官    廖美玲


司法院資訊處製作；財團法人民間司法改革基金會備份。
